---
title: "Ecuaciones de estimación generalizada"
author: "Adriana Mogollón"
output: html_document
---

```{r setup, include=FALSE}
knitr::opts_chunk$set(echo = TRUE)
```

## Datos medición final

Inicialmente, se realizó el ajuste del modelo utilizando exclusivamente los datos del 4 de agosto.

```{r message=FALSE}
library(lmtest)
library(readxl)
library(DT)
library(broom)
datos <- read_excel("/Users/Martin/Downloads/Datos.xlsx")
datatable(datos)
```

Se convirtió el tratamiento testigo en un control verdadero:

```{r}
attach(datos)
n<-132
for (i in 1:n){ ####Dejar tratamiento 4 (control) como base
  if (Tratamiento[i]==4){
    Tratamiento[i]=0
  }
}
# Tratamiento
```

Se convierten datos en objetos experimentales

```{r}
trat<-as.factor(Tratamiento)
pec<-as.factor(Estanque)

peso<-Peso
altura<-Altura
longitud<-Longitud
```

## Cálculo del _Factor de condición múltiple_

De acuerdo con la literatura especializada, se calcula el KM

```{r}
lpeso<-log(peso)
lalt<-log(altura)
llong<-log(longitud)

fit<-lm(lpeso~lalt+llong)
summary(fit)
```

### Revision puntos de influencia y de alto leverage

```{r echo=FALSE}
source("/Users/Martin/Downloads/FuncionesEjercicio3.txt")

Leverage.normal(fit,1,"") 
qqplot.normal(fit,500,0.01,1,"")
Influence.normal(fit,3,2,1,"")
```

Ajuste de modelo sin observación con alto apalancamiento (observación 61)

```{r}
fit1<-lm(lpeso~lalt+llong, subset=-c(61))
summary(fit1)
```

Se evidencia que los estimadores asociados cambian notoriamente por la influencia de la observación 61

### FCM

```{r}
# Modelo completo
b<-coef(fit)[3]
c<-coef(fit)[2]

# Modelo sin observación 61
b1<-coef(fit1)[3]
c1<-coef(fit1)[2]


KM=peso/(longitud^b*altura^c)*10
KM

KM1=peso/(longitud^b1*altura^c1)*10
KM1
```

### GEE (Ecuaciones de estimacion generalizadas)

```{r message=FALSE}
library (gee)
plot(trat,KM1)

mod<-gee(KM1~trat,id=pec)
summary(mod)

mod1<-gee(KM~trat,id=pec)
summary(mod1)
```

#### Interpretación

```{r}
library (geepack)

form<-formula(KM1~trat)
mo<-geeglm(form,id=pec)
summary(mo)

form1<-formula(KM~trat)
mo1<-geeglm(form1,id=pec)
summary(mo1)

anova(mo)
anova(mo1)

```

Usando la funcion `geepack` se observa que los parametros que involucran el efecto medio de los tratamientos no son significativos, conclusion que se corrobora con el p-valor obtenido en el anova > 0.05 por lo que no hay diferencias significativas entre tratamientos.


## Datos diferencia

A continuación, se ajustan los modelos tomando la diferencia entre los valores del 4 de agosto y el 17 de julio

```{r}
datos <- read_excel("/Users/Martin/Downloads/Datos.xlsx", sheet = "Hoja3")
datatable(datos)
```

Se convirtió el tratamiento testigo en un control verdadero:

```{r}
attach(datos)
n<-132
for (i in 1:n){ ####Dejar tratamiento 4 (control) como base
  if (Tratamiento[i]==4){
    Tratamiento[i]=0
  }
}
# Tratamiento
```

Se convierten datos en objetos experimentales

```{r}
trat<-as.factor(Tratamiento)
pec<-as.factor(Estanque)

peso<-Peso+1
altura<-Altura+1
longitud<-Longitud+1
```

## Cálculo del _Factor de condición múltiple_

De acuerdo con la literatura especializada, se calcula el KM

```{r}
lpeso<-log(peso)
lalt<-log(altura)
llong<-log(longitud)

fit<-lm(lpeso~lalt+llong)
summary(fit)
```

### Revision puntos de influencia y de alto leverage

```{r echo=FALSE}
source("/Users/Martin/Downloads/FuncionesEjercicio3.txt")

Leverage.normal(fit,1,"") 
qqplot.normal(fit,500,0.01,1,"")
Influence.normal(fit,3,2,1,"")
```

Ajuste de modelo sin observación con alto apalancamiento (observación 61)

```{r}
fit1<-lm(lpeso~lalt+llong, subset=-c(61))
summary(fit1)
```

```{r}
fit2<-lm(lpeso~lalt+llong, subset=-c(132,61))
summary(fit2)
```


Se evidencia que los estimadores asociados a la long cambian notoriamente por la influencia de las observaciones 61 y 132

### FCM

```{r}
# Modelo completo
b<-coef(fit)[3]
c<-coef(fit)[2]

# Modelo sin observación 61
b1<-coef(fit2)[3]
c1<-coef(fit2)[2]


KM=peso/(longitud^b*altura^c)*10
KM

KM1=peso/(longitud^b1*altura^c1)*10
KM1
```

### GEE (Ecuaciones de estimacion generalizadas)

```{r message=FALSE}
library (gee)
plot(trat,KM1)

mod<-gee(KM1~trat,id=pec)
summary(mod)

mod1<-gee(KM~trat,id=pec)
summary(mod1)
```

#### Interpretación

```{r}
library (geepack)

form<-formula(KM1~trat)
mo<-geeglm(form,id=pec)
summary(mo)

form1<-formula(KM~trat)
mo1<-geeglm(form1,id=pec)
summary(mo1)

anova(mo)
anova(mo1)

```

Usando la funcion `geepack` se observa que los parametros que involucran el efecto medio de los tratamientos no son significativos, conclusion que se corrobora con el p-valor obtenido en el anova > 0.05 por lo que no hay diferencias significativas entre tratamientos

